# 工程挂靠的收入确认问题

提问人：coolfish 时间：2011-08-03 00:30:07
某客户A为路桥施工企业，为二级资质。承包某项工程，发包方要求为壹级资质，因此用另一家有资质的企业B的名义进行承揽。实际施工为该客户A，发包方付款时支付给壹级资质B这家，由B直接开票给发包方。A在扣除应支付给B的挂靠费后，将余额分别用材料款、人工费等领出。问题：在此情况下，A能否做扣除挂靠费后的款项做为自已的收入？ 如不能，主要的限制在哪？ 有没有其他可以规范的方法？

回答人：chenyiwei
不讨论这种安排的合规性问题，单就会计问题而言，比较倾向于按包含挂靠费在内的总额确认收入，支付给B的挂靠费确认为销售费用。因为在这一过程中，B是A的代理人，完全按照A的指令办事，实际上不承担任何风险（除了因为被借用名义而对其施工安全、施工质量等的监督和担保责任以外，但这种风险通常认为并非主要风险），从经济实质上讲相当于A与发包方之间直接进行交易。

回答人：chenyiwei
回复 cotyane 的帖子
如果B与A之间再签订规范的分包合同，则A确认的收入可以仅限于从B取得的分包价款。当然这样做可能存在法律障碍，因为分包是受到限制的。
如果B仅仅是出借资质，到最后A应得的款项还是通过材料款、人工费等名义套取出来的，在整个交易过程中B所能获得的收益也是固定的（例如合同总价款的一定比例），不承担收入、成本变动的风险，交易过程完全由A主导，则应当认为A是承担了合同的主要风险和报酬，实质上是首要义务人，应按总额法确认收入。

提问人：hrtsex 时间：2013-08-25 20:30:50
请教陈版，这种情况的话B如何确认收入了？是按照开票金额确认收入，还仅是按照收取的管理费确认收入呢？按照风险承担的逻辑，似乎B应按照收取的管理费确认收入。

回答人：chenyiwei
在实务中还是以总额法多见。因为*方是以被*方的名义签约和履行合同，被*的单位要对*方的合同履行情况负责，还承担安全生产等多方面管理责任，从合同首要义务人这一点考虑，总额法更合适。

提问人：hrtsex 时间：2017-02-10 19:35:18
陈版，如案例所示，假如A是没有工程施工资质的，完全借用B的施工资质，然后A再通过与B签订销售和服务合同（考虑税负成本），这种情况下：
1 、A公司应如何确认收入？分别确认销售收入和服务收入？
2 、服务收入若需按照完工进度确认的话，完工进度如何获取外部证据？

回答人：chenyiwei
1 、是。 2 、因为A不是直接与客户签订合同，所以首先必须取得A与B之间挂靠，该合同的实际受益人是A的相关证据；在此基础上请B配合A对外发函获取回函确认。

提问人：呼叫帮助 时间：2017-03-05 20:20:07
原用上例， 某客户A为路桥施工企业，为二级资质。承包某项工程，发包方要求为壹级资质，因此用另一家有资质的企业B的名义进行承揽。实际施工为该客户A，发包方付款时支付给壹级资质B这家，由B直接开票给发包方。A在扣除应支付给B的挂靠费 5 个点后，将余额分别用材料款、人工费等领出。 B公司对客户A的项目采用了完工百分比来确认收入和成本，假定 5 个点的挂靠费为 500 万元。
请问， （ 1 ）B公司在计算形象进度确定的总成本是否应包括挂靠费 500 万，还是不包括挂靠费 500 万？ (2) 计算形象进度确定的总成本应是项目实际发生的真实成本？

回答人：chenyiwei
500 万挂靠费理论上应计入合同成本。

提问人：呼叫帮助 时间：2017-03-06 21:56:12
计算形象进度时各单位提供的总成本测算表，有的是内似于统计性报表，有的是直接提供招标时的报价表并扣减利润作为总成本，有的是直接提供汇总的人工料，请问陈版我们审计时审计单位提供的总成本测算表应为哪种最合适？

回答人：chenyiwei
不清楚具体情况，但我理解此问题应该是没有标准答案的，每一种都各有长处。

提问人：呼叫帮助 时间：2017-03-25 12:32:10
客户A系个人承包了某项工程，因无资质且也不是法人单位，因此借用另一家有资质的企业B的名义进行承揽。实际施工为该客户A，B公司对客户A的项目采用了完工百分比来确认收入和成本，合作是约定挂靠项目预交的所得税（预交的所得税按开票收入的千分之二缴纳）由挂靠人缴纳，挂靠人本次缴纳了 200 万元的所得税。缴纳了 200 万元的所得税款项由挂靠人直接支付。B公司拿到客户A以本公司的名义缴纳的所得税完税证明，请问陈版，B公司拿到客户A以本公司的名义缴纳的所得税完税证明如何进行账务处理？我考虑了下，这块税收 200 万元实际是B公司多得的部分，该部分进项目成本吗？
发包方付款时支付给壹级资质B这家，由B直接开票给发包方。A在扣除应支付给B的挂靠费 5 个点后，将余额分别用材料款、人工费等领出。 假定 5 个点的挂靠费为 500 万元。

回答人：chenyiwei
挂靠人直接预缴的所得税可冲减项目成本。但最终清算时，因为收入、费用、成本都在被挂靠企业账面上，被挂靠企业最终应确认为自己的所得税费用，然后通过往来与挂靠方结算。

提问人：呼叫帮助 时间：2017-03-26 11:55:11
陈版，以本公司名对外承接的实际是挂靠的项目，您说本公司挂靠费理论上应计入合同成本，我理解在采用完工百分比中的累计成本，该成本应该是项目实际需发生的累计估算发生的直接成本？

回答人：chenyiwei
完工百分比法中的合同预算成本当然不会包含这部分挂靠费。挂靠费可以在实际结算时调整合同成本，也可以在施工期间按完工百分比预提并调整合同成本。

提问人：呼叫帮助 时间：2017-03-27 13:24:10
陈版，在采用完工百分比中的总成本，我和我们家项目经理有分歧，我认为该成本应该是为该项目实际发生的且是项目必须发生的成本，比如借款发生的利息、承包费、招待费等虽然作为成本列支，但不作为计算工程进度的成本或费用？陈版您认可吗？

回答人：chenyiwei
计入合同成本的项目，除了总包安全生产费这个特殊项目以外，其他情况都应按完工百分比逐步转入营业成本。你说的招待费之类项目能否计入合同成本是另一回事，就是你说的“为该项目实际发生的且是项目必须发生”问题了

提问人：呼叫帮助 时间：2017-03-28 12:04:05
陈版我没有表达清楚，我的意思是我们按《企业会计准则--建造合同》规定，企业采用完工百分比法确定合同收入和费用，确定合同完工进度其计算方式为： 合同完工进度=累计实际发生的合同成本/合同预计总成本×100% 我理解在计算合同完工进度时，其合同预计总成本应不包含借款发生的利息、承包费等与工程进度无关联的成本费用，预计总成本应为该项目未来必须发生的与工程进度有关联的料、工、安装等直接成本和间接成本。这样理解对吗？

回答人：chenyiwei
可以这样理解。